{"related": [], "etymology": null, "url": "https://en.wiktionary.org/wiki/maravillarse", "definitions": ["(reflexive) to marvel, to wonder"], "verb": "maravillarse", "synonyms": [], "description": "maravillarse (first-person singular present me maravillo, first-person singular preterite me maravill\u00e9, past participle maravillado)", "conjugations": {"imperative": {"affirmative": ["", "marav\u00edllate", "marav\u00edllese", "maravill\u00e9monos", "maravillaos", "marav\u00edllense"], "negative": ["", "no te maravilles", "no se maraville", "no nos maravillemos", "no os maravill\u00e9is", "no se maravillen"]}, "infinitive": "maravillarse", "indicative": {"future": ["me maravillar\u00e9", "te maravillar\u00e1s", "se maravillar\u00e1", "nos maravillaremos", "os maravillar\u00e9is", "se maravillar\u00e1n"], "preterite": ["me maravill\u00e9", "te maravillaste", "se maravill\u00f3", "nos maravillamos", "os maravillasteis", "se maravillaron"], "imperfect": ["me maravillaba", "te maravillabas", "se maravillaba", "nos maravill\u00e1bamos", "os maravillabais", "se maravillaban"], "conditional": ["me maravillar\u00eda", "te maravillar\u00edas", "se maravillar\u00eda", "nos maravillar\u00edamos", "os maravillar\u00edais", "se maravillar\u00edan"], "present": ["me maravillo", "te maravillas (t\u00fa) - se maravill\u00e1s (vos)", "se maravilla", "nos maravillamos", "os maravill\u00e1is", "se maravillan"]}, "pastparticiple": {"plural": {"feminine": "maravilladas", "masculine": "maravillados"}, "singular": {"feminine": "maravillada", "masculine": "maravillado"}}, "gerund": "maravill\u00e1ndose", "subjunctive": {"imperfect_se": ["me maravillase", "te maravillases", "se maravillase", "nos maravill\u00e1semos", "os maravillaseis", "se maravillasen"], "future": ["me maravillare", "te maravillares", "se maravillare", "nos maravill\u00e1remos", "os maravillareis", "se maravillaren"], "imperfect_ra": ["me maravillara", "te maravillaras", "se maravillara", "nos maravill\u00e1ramos", "os maravillarais", "se maravillaran"], "present": ["me maraville", "te maravilles (t\u00fa) - se maravill\u00e9s (vos)", "se maraville", "nos maravillemos", "os maravill\u00e9is", "se maravillen"]}}, "pronunciations": []}